---
title: "Quickstart"
output: rmarkdown::html_vignette
vignette: >
  %\VignetteIndexEntry{quickstart}
  %\VignetteEngine{knitr::rmarkdown}
  %\VignetteEncoding{UTF-8}
---

```{r, include = FALSE}
knitr::opts_chunk$set(
  collapse = TRUE,
  comment = "#>"
)
```

```{r setup}
library(cnstockR)
library(dplyr)
```

# Quickstart

如果你刚接触这个包，可以把它理解成一个“把国内公开行情接口包装成 R 数据框”的小工具。 它最主要做两件事：

1.  按股票/指数代码和日期，把日线行情抓下来。
2.  把返回结果整理成适合分析的 `tibble`，方便你继续做清洗、统计和建模。

最常见的入口函数只有两个：

-   `cn_get_daily()`：抓单个代码
-   `cn_get_daily_batch()`：一次抓多个代码

如果你只是想先看一眼这个包能做什么，可以把它记成一句话：

> 输入代码和日期，输出结构化的行情数据。

## 1. 这个包的工作原理

你可以把 `cnstockR` 的工作流程想成下面这条流水线：

1.  你输入一个 6 位代码，比如 `600519` 或 `000300`。
2.  包内部把代码整理成接口能识别的请求参数。
3.  通过公开行情接口发送请求。
4.  把接口返回的原始文本拆成一行一行的数据。
5.  整理成一张标准化表格，包含日期、开盘价、收盘价、成交量等字段。

因此，后面你拿到的不是一堆杂乱的字符串，而是可以直接拿来做 `dplyr` 处理、回归分析和绘图的数据框。

## 2. 在 R 里怎么查帮助

新手最容易卡住的地方，不是不会用包，而是不知道该去哪里看帮助。R 里最常用的几种方式如下。

### 2.1 `?` 和 `help()`：查看某个函数的帮助页

这两个是等价的。

``` r
?cn_get_daily
help("cn_get_daily")
```

它们适合你已经知道函数名，只是想看参数、返回值和示例的时候。

### 2.2 `??`：全文模糊搜索

如果你只记得一个关键词，不记得函数名，可以用 `??`。

``` r
??"parquet"
??"日线"
```

它会在已安装包和帮助文档里做搜索，适合“我知道大概想找什么，但不知道准确名字”的场景。

### 2.3 `help.search()`：按关键字搜帮助

这个函数和 `??` 很像，只是写法更显式。

``` r
help.search("daily")
help.search("parquet")
```

### 2.4 `args()` 和 `example()`：快速看参数和示例

``` r
args(cn_get_daily)
example(cn_get_daily)
```

`args()` 适合快速看函数签名；`example()` 会尝试运行文档里的示例。

### 2.5 一个实用建议

如果你不确定先看哪里，可以按下面的顺序来：

1.  `help(package = "cnstockR")` 看包里有哪些函数。
2.  `?函数名` 看单个函数说明。
3.  `example(函数名)` 看示例怎么写。
4.  `??关键词` 在全局帮助里搜相关内容。

``` r
help(package = "cnstockR")
```

## 3. 先跑一个最小例子

下面先抓一只股票的数据。我们用贵州茅台的代码 `600519`。

```{r simple-example, eval = FALSE}
mz <- cn_get_daily(
  symbol = "600519",
  start = "2022-12-01",
  end = "2025-12-01",
  adjust = 1
)

head(mz)
```

这一步做完后，你通常会看到这些字段：

-   `symbol`：代码
-   `date`：日期
-   `open`、`close`、`high`、`low`：开高低收
-   `volume`、`amount`：成交量和成交额
-   `amplitude`、`pct_chg`、`chg`、`turnover`：波动和涨跌相关指标

如果你想先确认抓到了多少行，可以这样看：

```{r simple-summary, eval = FALSE}
data.frame(
  rows = nrow(mz),
  cols = ncol(mz)
)
```

## 4. 批量抓取多个代码

当你要比较一只股票和一个指数时，`cn_get_daily_batch()` 会更方便。

```{r batch-example, eval = FALSE}
raw_data <- cn_get_daily_batch(
  symbols = c("600519", "000300"),
  start = "2022-12-01",
  end = "2025-12-01",
  adjust = 1
)

raw_data %>%
  count(symbol)
```

这里的想法很简单：

1.  先把茅台和沪深 300 的日线都抓下来。
2.  再按 `symbol` 分组，分别整理成两张时间序列表。
3.  最后按日期合并，比较它们的收益表现。

## 5. 茅台和沪深300的 CAPM 例子

这一节是这个包最适合初学者理解的实战案例。

CAPM 的核心思想是：

> 一只股票的收益，可以用市场整体收益来解释。

如果写成公式，就是：

$$
R_i - R_f = \alpha + \beta (R_m - R_f) + \varepsilon
$$

这里：

-   $R_i$ 是股票收益
-   $R_m$ 是市场收益，这里用沪深 300 代表
-   $R_f$ 是无风险利率
-   $\alpha$ 表示超额收益的截距
-   $\beta$ 表示股票对市场波动的敏感程度

### 5.1 抓取数据

```{r capm-data, eval = FALSE}
start_date <- "2022-12-01"
end_date <- "2025-12-01"
rf_annual <- 0.012

raw_data <- cn_get_daily_batch(
  symbols = c("600519", "000300"),
  start = start_date,
  end = end_date,
  adjust = 1
)
```

### 5.2 整理成可以做 CAPM 的数据

```{r capm-clean, eval = FALSE}
maotai <- raw_data %>%
  filter(symbol == "600519") %>%
  transmute(date, maotai_close = close)

csi300 <- raw_data %>%
  filter(symbol == "000300") %>%
  transmute(date, csi300_close = close)

price_data <- inner_join(csi300, maotai, by = "date") %>%
  arrange(date)

capm_data <- price_data %>%
  mutate(
    r_m = c(NA_real_, diff(log(csi300_close))),
    r_i = c(NA_real_, diff(log(maotai_close))),
    rf_daily = rf_annual / 252,
    mkt_excess = r_m - rf_daily,
    stock_excess = r_i - rf_daily
  ) %>%
  filter(!is.na(mkt_excess), !is.na(stock_excess))
```

这里我把收益率写成了对数收益：

$$
r_t = \log\left(\frac{P_t}{P_{t-1}}\right)
$$

这样做有两个好处：

1.  连续时间里更常见，统计建模里也很常用。
2.  当涨跌幅不太大时，它和简单收益率很接近。

`rf_annual / 252` 的意思是把年化无风险利率粗略摊到交易日上。这个做法是教学里常见的简化版本，足够用来理解 CAPM。

### 5.3 拟合 CAPM 回归

```{r capm-fit, eval = FALSE}
capm_fit <- lm(stock_excess ~ mkt_excess, data = capm_data)
summary(capm_fit)
```

你最需要关注的是两个数：

-   `alpha`：截距，代表当市场超额收益为 0 时，股票的超额收益水平
-   `beta`：斜率，代表市场上涨或下跌时，这只股票会跟着动多少

一般来说：

-   `beta > 1`，说明这只股票比市场更“敏感”
-   `beta < 1`，说明它比市场更“平缓”
-   `alpha > 0`，说明它可能有超出市场解释的部分收益

### 5.4 画出 CAPM 曲线

```{r capm-plot, eval = FALSE}
alpha_est <- unname(coef(capm_fit)[1])
beta_est <- unname(coef(capm_fit)[2])

plot(
  capm_data$mkt_excess,
  capm_data$stock_excess,
  pch = 16,
  col = rgb(0.12, 0.45, 0.80, 0.35),
  xlab = "Market Excess Return",
  ylab = "Stock Excess Return",
  main = "CAPM Security Characteristic Line(SCL)"
)
abline(capm_fit, col = "firebrick", lwd = 2)
abline(h = 0, lty = 2, col = "gray50")
abline(v = 0, lty = 2, col = "gray50")
legend(
  "topleft",
  legend = c("observations", "CAPM fit"),
  col = c(rgb(0.12, 0.45, 0.80, 0.35), "firebrick"),
  pch = c(16, NA),
  lty = c(NA, 1),
  lwd = c(NA, 2),
  bty = "n"
)
```

这张图的读法很简单：

1.  横轴是市场的超额收益。
2.  纵轴是茅台的超额收益。
3.  点越贴近红色直线，说明 CAPM 解释得越好。
4.  红线的斜率就是 `beta`。

### 5.5 把结果解释成人话

你可以把 CAPM 回归结果读成这样：

-   市场涨的时候，茅台通常也会跟着涨，但幅度可能更大或更小。
-   如果 `beta` 大于 1，说明茅台对市场变化更敏感。
-   如果 `alpha` 明显不为 0，说明单靠市场收益还不能完全解释茅台的表现。

## 6. 保存结果

如果你想把抓到的数据保存下来，后续离线分析，可以用 `cn_to_parquet()`。

```{r save-parquet, eval = FALSE}
cn_to_parquet(raw_data, "data/maotai_csi300_raw.parquet")
cn_to_parquet(capm_data, "data/maotai_csi300_capm.parquet")
```

这个函数会把数据写成 parquet 文件，适合后面反复读取。

## 7. 常见问题

### 7.1 报错 `empty response`

一般先检查这几件事：

1.  代码是不是 6 位数字。
2.  网络能不能访问公开行情接口。
3.  日期范围是不是太大了，先缩小范围试试。

### 7.2 报错 `cannot infer exchange`

目前包主要支持常见的 A 股代码前缀：

-   `6`、`9` 开头：通常是上证
-   `0`、`2`、`3` 开头：通常是深证

如果你输入的是别的格式，先换回纯 6 位数字再试。

## 8. 最后给新手的建议

如果你是第一次用这个包，推荐按这个顺序练习：

1.  先用 `?cn_get_daily` 看参数。
2.  再抓一只股票，确认返回列名。
3.  再用 `cn_get_daily_batch()` 抓两只代码。
4.  最后再做 CAPM 回归和画图。


## 9. 使用提醒

-   公开接口的字段、可用性和稳定性可能会随时间变化。
-   在使用过程中，如果遇到问题，欢迎先查帮助文档，或者在GitHub提问。