---
title: "Resilient Fetch"
output: rmarkdown::html_vignette
vignette: >
  %\VignetteIndexEntry{resilient-fetch}
  %\VignetteEngine{knitr::rmarkdown}
  %\VignetteEncoding{UTF-8}
---

```{r, include = FALSE}
knitr::opts_chunk$set(
  collapse = TRUE,
  comment = "#>"
)
```

```{r setup}
library(cnstockR)
library(dplyr)
```

# 稳定抓取与自动切源

这篇 vignette 面向实际使用场景：

1. 单一数据源偶发不可用。
2. 高频请求后出现临时限流。
3. 不同机器网络环境差异导致结果不稳定。

目标是让你用最少配置获得更稳的抓取体验。

## 1. 先看当前状态

`cn_get_status()` 会给出当前默认源、回退顺序和请求配置摘要。

```{r status-demo, eval = FALSE}
cn_get_status()
```

你通常重点看这三项：

- `default_source`：当前默认源。
- `fallback_sources`：自动模式下的回退顺序。
- `last_failure`：最近一次失败源和错误信息。

## 2. 先探测，再决定默认源

在正式批量抓取前，先用 `cn_ping_sources()` 做一次轻量探测。

```{r ping-demo, eval = FALSE}
ping <- cn_ping_sources("600519")
ping$summary
ping$recommendation
```

推荐流程：

1. 看 `summary` 里哪些源 `available = TRUE`。
2. 用 `recommendation$suggested_default` 作为当前网络下的首选源。
3. 用 `recommendation$suggested_auto_fallback` 直接设置自动回退。

## 3. 设置自动切源

如果你希望用户侧尽量“无感失败”，推荐默认使用自动模式。

```{r auto-source-demo, eval = FALSE}
cn_set_source(
  "auto",
  fallback_sources = c("eastmoney", "sina", "netease")
)

cn_get_source()
```

当首选源失败时，`cn_get_daily()` 会按顺序自动尝试下一个源。

## 4. 配置请求层（UA、Referer、Cookie、代理）

请求配置用于降低被风控概率，特别是批量抓取时。

```{r req-config-demo, eval = FALSE}
cn_set_request_config(
  user_agents = c(
    "Mozilla/5.0 (Windows NT 10.0; Win64; x64) AppleWebKit/537.36",
    "Mozilla/5.0 (Macintosh; Intel Mac OS X 10_15_7) AppleWebKit/605.1.15"
  ),
  referer = "https://finance.eastmoney.com/",
  cookie = NULL,
  proxy_pool = c("http://127.0.0.1:7890"),
  headers = list("X-Requested-With" = "XMLHttpRequest")
)

cn_get_request_config()
```

不再需要时可以恢复默认：

```{r req-config-reset-demo, eval = FALSE}
cn_reset_request_config()
```

## 5. 稳定批量抓取模板

下面是一套可直接复用的“更稳”模板。

```{r stable-batch-demo, eval = FALSE}
symbols <- c("600519", "000001", "000858", "600036")

x <- cn_get_daily_batch(
  symbols = symbols,
  start = "2024-01-01",
  end = "2024-12-31",
  adjust = 1,
  source = "auto",
  pause_sec = 0.3,
  continue_on_error = TRUE,
  max_retry = 2,
  timeout_sec = 20
)

x %>%
  group_by(symbol) %>%
  summarise(rows = n(), .groups = "drop")
```

## 6. 排查建议

### 6.1 结果为空

优先排查：

1. 代码是否为 6 位。
2. 日期区间是否过大。
3. 用 `cn_ping_sources()` 看当前可用源。

### 6.2 频繁报超时或连接错误

建议：

1. 提高 `timeout_sec`。
2. 增大 `pause_sec`。
3. 设置代理池和动态 UA。

### 6.3 源间数据略有差异

这属于正常现象，常见原因是更新时间和复权因子口径差异。严谨回测建议固定单一源。

## 7. 小结

稳定抓取可以简化成三步：

1. 先 `cn_ping_sources()` 探测。
2. 再 `cn_set_source("auto", ...)` 设置自动回退。
3. 最后用 `cn_get_daily_batch(..., continue_on_error = TRUE)` 跑批。
